【裁判字號】    95,聲,74
【裁判日期】    950327
【裁判案由】    發還提存物
【裁判全文】
臺灣臺東地方法院民事裁定                95年度聲字第74號
聲  請  人  臺東縣臺東地區農會
法定代理人  丁○○
代  理  人  戊○○
相  對  人  甲○○
            乙○○
            丙○○
上列當事人間聲請返還擔保金事件，本院裁定如下：
    主  文
本院九十四年度存字第三一五號提存事件聲請人所提存之擔保金
新臺幣柒佰萬元，就相對人甲○○部分准予返還。
聲請人其餘之聲請駁回。
聲請費用由相對人甲○○負擔。
    理  由
一、按訴訟終結後，供擔保人證明已定20日以上之期間，催告受
    擔保利益人行使權利而不行使，或法院依供擔保人之聲請通
    知受擔保利益人於一定期間內行使權利並向法院為行使權利
    之證明而未證明者，法院應依供擔保人之聲請，以裁定命返
    還其提存物，民事訴訟法第104條第1項第3款定有明文。
二、本件聲請意旨略以：聲請人與相對人間請求清償債務事件，
    前遵本院94年度裁全字第611號假扣押裁定，提供新臺幣 (
    下同)7,000,000 元為擔保金，並以本院94年度存字第315號
    提存事件提存後，聲請本院以94年度執全字第623號假扣押
    執行相對人甲○○所有財產在案。另相對人乙○○、丙○○
    部分已於假扣押實施前撤回。嗣聲請人於95年1月9日具狀聲
    請撤回本院以94年度執全字第623號假扣押強制執行事件，
    並於同年月5日以臺東卑南郵局第55號存證信函通知相對人
    甲○○於20日內行使權利而未行使，爰依法聲請返還提存物
    等語。
三、經查: 聲請人主張之前開事實，業據聲請人提出本院94年度
    裁全字第611號假扣押裁定正本、94年度存字第315號提存書
    影本、國庫存款收款書影本、本院民事執行處95年1月7日東
    院和94執全實623字第0950003648號證明書影本、本院95年1
    月17日東院和94執全實623字第0950003647號囑託塗銷查封
    登記書影本及臺東卑南郵局第55號存證信函和該郵局查詢國
    內各類掛號郵件查單等件為證，並經本院依職權調取本院
    94年度裁全字第611號、94年度執全字第623號、94年度存字
    第315號全案卷宗查閱無訛，相對人甲○○收受通知後20日
    以上迄未行使權利，亦有本院民事科查詢簡答表附卷可稽，
    是聲請人聲請返還擔保金，就相對人甲○○部分核無不合，
    應予准許。至相對人乙○○、丙○○部分，聲請人已於假扣
    押實施前撤回執行之聲請，有上開本院民事執行處證明書附
    卷可證，依司法院92年8月11日 (92)院臺廳民三字第20611
    號函釋意旨，應逕向提存所聲請返還，無庸再經本院裁定，
    此部分之聲請與法不合，自應予以駁回。惟相對人丙○○、
    乙○○係相對人甲○○之父母，本院依民事訴訟法第95條準
    用第79條、第85條第1項但書規定，酌情命相對人甲○○一
    造負擔聲請費用，附此敘明。
四、依民事訴訟法第95條、第79條、第85條第1項但書，裁定如
    主文。
中    華    民    國    95    年    3     月    27    日
                  民事庭        法  官  曾宗欽
以上正本係照原本作成
如對本裁定抗告須於裁定送達後10日內向本院提出抗告狀，並應
繳納抗告裁判費新臺幣1,000元。
中    華    民    國    95    年    3     月    27    日
                                書記官  蕭家玲


司法院資訊處製作；財團法人民間司法改革基金會備份。
